【裁判字號】    98,抗,411
【裁判日期】    980901
【裁判案由】    假處分
【裁判全文】
臺灣高等法院臺中分院民事裁定  98年度抗字第411號
抗 告 人
即債權人  乙○○
相 對 人
即債務人  甲○○○○○○○○
上列抗告人與相對人等間假處分事件，對於民國98年8月3日臺灣
臺中地方法院98年度裁全字第3972號裁定，提起抗告，本院裁定
如下：
    主  文
抗告駁回。
抗告訴訟費用由抗告人負擔。
    理  由
一、按假處分固非確定私權之訴訟程序，債權本案請求是否確實
    存在，本非該保全程序所應審究之事項。但債權人請求及假
    處分之原因，依民事訴訟法第五百三十三條準用第五百二十
    六條第一項規定仍應釋明之，如聲請假處分，不能就其本案
    請求及假處分之原因，絲毫提出能即時調查之證據以釋明之
    者，亦應駁回其聲請（最高法院96年度台抗字第47號裁判參
    照）。又所謂釋明，乃提出能即時調查之證據使法院信其主
    張之事實為真實者也（最高法院79年度台抗字第210號裁判
    參照）。
二、本件抗告人聲請及抗告意旨謂：查訴外人黃慈佑（即黃麗雲
    ）未依與伊約定將「詮民通訊行」之收入扣除費用後之淨利
    百分之三十給付伊，反將「詮民通訊行」移轉登記負責人為
    相對人，而相對人與黃慈佑就「詮民通訊行」之過戶行為為
    無償行為，並有害及伊債權，伊得訴請法院撤銷之，是認有
    假處分之必要．然遭原審駁回在案，為此提起抗告云云。並
    提出同意書、「詮民通訊行」登記資料及台灣台中地方法院
    檢察署檢察官98年度偵字第10696號不起訴處分書（下簡稱
    不起訴處分書）等為憑。然查該同意書係訴外人黃慈佑與抗
    告人簽立，有該同意書在卷可按，核與相對人無關。又該不
    起訴處分書乃抗告人告訴相對人及黃慈佑等因上開「詮民通
    訊行」之過戶登記涉犯刑法第339條第1項詐欺取財及同法第
    214條之使公務員登載不實等罪嫌云云，但經檢察官調查結
    果，認渠等罪嫌不足，予以不起訴處分在案，有該不起訴處
    分書在卷可參。抑有進者，黃慈佑於該不起訴處分書案件中
    供證其向相對人借款週轉，而將「詮民通訊行」過戶予相對
    人以抵銷債務（即過戶「詮民通訊行」並非無償行為）；核
    與相對人所供借款予黃慈佑相合，有該不起訴處分書可證
    。準此，抗告人既未能就本案請求及假處分之原因，加以釋
    明之，其逕請求對相對人甲○○○○○○○○為假處分，顯
    無理由。是原裁定駁回其假處分之聲請，並無不合。抗告意
    旨指摘原裁定不當，求予廢棄改判，為無理由，應予駁回。
三、本件事證已臻明確，兩造其餘攻擊或防禦方法及所提證據，
    均與本院心證之形成，不生影響，爰不一一再加以論述，併
    此明。
四、據上論結，本件抗告為無理由，爰依民事訴訟法第四百九十
    五條之一、第四百四十九條第一項、第九十五條、第七十八
    條，裁定如主文。
中    華    民    國    98    年    9     月    1     日
          民事第七庭    審判長法  官  童 有 德
                              法  官  曾 謀 貴
                              法  官  陳 繼 先
以上正本係照原本作成。
不得再抗告。
                              書記官  陳 三 軫
中    華    民    國    98    年    9     月    1     日
                                                      Ｍ


司法院資訊處製作；財團法人民間司法改革基金會備份。
